# 单独主体的合并

提问人：zengfengxia 时间：2014-08-17 17:12:23
cas33第 21 ，母公司应当将其全部子公司（包括母公司所控制的单独主体）纳入合并财务报表的合并范围，但CAS33准则和指南里面未见对单独主体的定义，在CAS40第 11 ，单独主体是指具有单独可辨认的财务架构的主体，包括单独的法人主体和bujvbei法人主体资格但法律认可的主体。 请教陈版，针对联合摄制等类似业务，我理解首先应当判断是否构成单独主体，然后判断投资各方是否拥有对该主体的控制权，如果投资方能够对联合摄制实施控制，应根据CAS第 21 条相关规定纳入合并财务报表范围，之前的帖子陈版提到应该直接在母公司个别报表合并，是依据什么得出的结论？ 另外，CAS33当中提到的单独主体概念应该和CAS40当中的概念一致而不是CAS33第 2 条当中的“被投资单位中可分割的部分”，这样理解是否恰当？但是指南第 56 页，“本准则第二十一条规定，母公司应当将其全部子公司（包括母公司所控制的被投资单位可分割部分、结构化主体）纳入合并范围。”但准则第二十一条原文是“母公司应当将其全部子公司（包括母公司所控制的单独主体）纳入合并财务报表的合并范围。”对比两段话，似乎是把单独主体等同于母公司所控制的被投资单位可分割部分和结构化主体了。

回答人：chenyiwei
合并报表准则和合营安排准则都有“单独主体”概念，但两者的含义不同。 合并报表准则中的“单独主体”概念（silo）是指被投资方可分割的部分，应具备以下特征：（一）该部分的资产是偿付该部分负债或该部分其他权益的唯一来源，不能用于偿还该部分以外的被投资方的其他负债；（二）除与该部分相关的各方外，其他方不享有与该部分资产相关的权利，也不享有与该部分资产剩余现金流量相关的权利。在实际操作中，能够实现与其所在法人的其他组成部分的风险和报酬完全隔离的单独主体很少，一般情况下几乎可以不用考虑。 合营安排准则中的单独主体（separate entity）是指具有单独可辨认的财务架构的主体，包括单独的法人主体和不具备法人主体资格但法律认可的主体，例如单独的法人主体等，该概念是用于判断合营安排是共同经营还是合营企业的基本因素之一。 因此在使用“单独主体”概念时，要注意区分不同的上下文背景。没有设立独立法人实体且不是基金、信托等法律认可的结构化主体的，不属于合营安排准则中的“单独主体”；而且合并报表准则中的“单独主体”概念在实务中很少有符合其条件的实例。

提问人：zengfengxia 时间：2014-08-18 10:28:27
谢谢陈版 1.同一批准则，针对同一个新词语有不同的解读和定义，容易使人误解，陈版的解读来源于哪里？ 2.针对联合摄制等类似业务，投资方能够对联合摄制实施控制的情况，之前的帖子陈版提到应该直接在母公司个别报表合并，是依据什么得出的结论？ 3.按照合营安排准则，对构成合营企业的其出资参照长期股权投资投资准则核算，联合摄制业务，如果根据合营安排准则标准判断构成单独主体，但投资方能够对单独主体实施控制的情况，能不能参照合营安排准则，确认其类似于一项对子公司权益性投资，但在母公司层面不合并，仅在合并报表层面合并？

回答人：chenyiwei
1 、根据准则和应用指南中的表述，并对照IFRS的正文和应用指南，可以得出这一结论。 2 、如果投资方能够对某个安排（如联合摄制类业务）实施控制，则该安排不可能构成合营安排，只能基于合并报表准则考虑其处理方式。由于该安排在投资方这一法人主体的框架内运作，其资产和负债与投资方的其他资产和负债不可能实现完全的风险隔离（即，该安排的资产可能被用于偿还其他组成部分的负债；反之，其他组成部分的资产也可能被用于偿还该安排的负债），因此不构成合并报表准则中的单独主体，而是直接在投资方这一法人主体内核算，将其收入、成本、资产、负债直接并入投资方的报表中，并视情况确认归属于其他合作方的权益或负债。 3 、我理解不可以。